Minutes et répertoires du notaire Philippe PÉRIER, 3 septembre 1626 - 30 juin 1644 (étude XI)
Archives nationales
- Minutes de Philippe PÉRIER, juillet 1626 - 1644; MC/ET/XI/111 - MC/ET/XI/149
  - Minutes. 1634, juillet - 1634, décembre, juillet 1634 - décembre 1634; MC/ET/XI/130; registre
    - IMPRIMEUR (Me) (Apprentissage) § Mise en apprentissage par Judith BRUNET, veuve de Thomas BADOUET, marchand bourgeois de Paris, demeurant au faubourg Saint-Michel, pour 4 ans, d'Alexandre BADOUET, son fils, âgé de 15 ans, chez Isaac DEDIN maître Apprentissage IMPRIMEUR rue des Noyers, sans aucun débours., 7 août 1634; MC/ET/XI/130
    - CROIX-en-BRIE (La) § Bail par les boursiers du collège de Cardinal-Lemoine, pour 9 ans, à Elisabeth LE BRUN, veuve de Laurent GILLYE, laboureur, de la ferme, terre et métairie appelée Bavisle près de La CROIX-en-BRIE, moyennant 600 livres de loyer annuel.; Bail par ladite LE BRUN auxdits boursiers, d'une terre au lieu de Bruisle., 11 août 1634; MC/ET/XI/130
    - IMPRIMEUR (marchand LIBRAIRE et) (Inventaire) § (fin du registre); Inventaire des biens de défunt Jacob DUVAL marchand LIBRAIRE et IMPRIMEUR à Paris, avec prisée du matériel d'imprimerie fait le 26 octobre 1634 par Jacques de SENLECQUE, libraire et fondeur de caractères à Paris et Antoine de VITRE, imprimeur ordinaire du Roi en langues orientales, jointe., 17 août 1634; MC/ET/XI/130
      inventaire; Duval, Jacob
    - Inventaire après décès de Jacob Duval, marchand libraire imprimeur, demeurant rue Saint-Jean-de-Beauvais, dressé à la requête de Claude Courtois, sa veuve, agissant en son nom et comme tutrice de ses enfants mineurs, en la présence de Jean George, maître facteur d'instruments de musique, époux de Catherine Duval et subrogé-tuteur de ses beaux-frères et sœurs[, Denis DUVAL, fils aîné du défunt. (Inventaire des ustensiles d'imprimerie, joint)]., 17 août 1634; MC/ET/XI/130
      L'inventaire des ustansiles d'imprimerie est dressé par Jacques de Senlecque, marchand libraire fondeur de caractères et par Antoine Vitré, imprimeur du roi en langues orientales.
      Parmi les créanciers figure Pierre Ballard pour une somme de 50 l.
      Documents du Minutier central concernant l'histoire de la musique (1600-1650), par Madeleine Jurgens, tome II [études XI à XX, 1900 actes], Paris, Archives nationales, 1974, p. 746 (instrument de recherche imprimé dématérialisé, certaines notices sont plus détaillées dans la version intégrale accessible en ligne par la rubrique 'Autres instruments de recherche', voir contexte dans le Plan d’orientation général - Notaires de Paris, guides thématiques du Minutier).
      Duval, Jacob
    - LISIEUX (évêque et comte de) ALEAUME (Guillaume) conseiller du roi en ses conseils d'état et privé et évêque et comte de LISIEUX demeurant rue de Sorbonne. § Testament de Guillaume ALEAUME évêque et comte de LISIEUX, 19 août 1634; MC/ET/XI/130
      testament; Aleaume, Guillaume
    - OLIVIER (Pierre) Chanoine de l'église cathédrale de Soissons et sous maître du Collège de Beauvais en l'Université de Paris. § Testament olographe de Pierre OLIVIER, 28 août 1634; MC/ET/XI/130
      testament; Olivier, Pierre
    - VINCY (terre et seigneurie de) en Multien § Vente par les boursiers du collège de Navarre à Pierre JOHANNET, hôtelier demeurant à Assy en Multien, des arbres et bois dépendant de leur terre et seigneurie de VINCY, moyennant 200 livres. (A la suite 1635, 2 mai, désistement moyennant 25 livres.), 6 septembre 1634; MC/ET/XI/130
      acte de vente; Vincy, terre et seigneurie de
    - DURAND (Martin) marchand libraire à Paris § (fin de registre) Inventaire après décès de Pierre OLIVIER, sous-maître du collège de Beauvais, y demeurant, avec prisée de livres par Martin DURAND, 7 septembre 1634; MC/ET/XI/130
      inventaire; Durand, Martin
    - OLIVIER (Pierre) Prêtre, chanoine de la cathédrale de Soissons, sous-maître du collège de Beauvais en l'Université de Paris, y demeurant § (fin du registre); Inventaire des biens de défunt Pierre OLIVIER à la requête de Françoise OLIVIER, veuve de Claude MERLU, marchand boucher à Soissons, actuellement logée au collège de Beauvais, soeur de Pierre OLIVIER et de Pierre ESTOCART, maître orfèvre à Soissons, à cause d'Etiennette DAMAY, sa femme, nièce du défunt. (prisée de livres), 7 septembre 1634; MC/ET/XI/130
      inventaire; Olivier, Pierre
    - LIBERT (Jean) marchand libraire à Paris § Inventaire de défunt Pierre OLIVIER, sous-maître du collège de Beauvais, avec prisée de livres par Jean LIBERT, 7 septembre 1634; MC/ET/XI/130; (fin du registre)
      inventaire; Libert, Jean
    - Constitution par Étienne Laberde, maître peintre, et sa femme, Jeanne Galliché, demeurant au jeu de paume de la Perle, faubourg Saint-Marcel, à André Germain, écuyer exempt des gardes du corps du roi, demeurant sur le quai de la Tournelle, d'une rente de 200 l., au principal de 3 600 l., garantie par la maison du jeu de paume de la Perle., 14 septembre 1634; MC/ET/XI/130
      Documents du Minutier central concernant les peintres, sculpteurs et graveurs au XVIIe siècle (1600-1650), par Marie-Antoinette Fleury et Martine Constans, tome II [études XI à XX, 2445 actes], Paris, Archives nationales, 2010, notice n°1270 (instrument de recherche imprimé dématérialisé, certaines notices sont plus détaillées dans la version intégrale accessible en ligne par la rubrique 'Autres instruments de recherche', voir contexte dans le Plan d’orientation général - Notaires de Paris, guides thématiques du Minutier).
      Laberde, Etienne
    - TERNOYS (Romain) Prêtre chapelain du collège de Navarre, y demeurant. § Testament de Romain TERNOYS, 4 octobre 1634; MC/ET/XI/130
      testament; Ternoys, Romain
    - FOURNIER (Macé) Proviseur du collège de Navarre, y demeurant § Mise en apprentissage par Macé FOURNIER de Gilles FOURNIER, son petit neveu, fils de défunt Brice FOURNIER, marchand fripier, chez Jean DINAN, aussi marchand fripier à Paris., 5 octobre 1634; MC/ET/XI/130
      contrat d'apprentissage; Fournier, Macé
    - FOURNIER (Marc) proviseur du Collège de Navarre § Apprentissage de son neveu, 8 octobre 1634; MC/ET/XI/130
      contrat d'apprentissage; Fournier, Marc
    - FLORY (André), conseiller du Roi et général en sa cour des Monnaies § Résignation de son office, 16 octobre 1634; MC/ET/XI/130
      Flory, André
    - MONTMORENCY (fief de) § Bail par les boursiers du collège du Cardinal Lemoine, pour 6 ans, à Claude BOUCHARD, marchand à Sarcelles, des droits de cens, rentes seigneuriales, dîmes de vins et de blé dépendant du fief de MONTMORENCY, plus une maison sise à Sarcelles, moyennant 60 livres de loyer annuel, 21 octobre 1634; MC/ET/XI/130
      bail; Montmorency, fief de
    - HENAULT (Jean) marchand libraire et imprimeur rue Clopin § Bail par Philippe GALLAND, principal du collège de Boncourt, à Jean HENAULT, de la maison où il demeure - en présence de Mathurin HENAULT, marchand libraire, son père., 23 octobre 1634; MC/ET/XI/130
      bail; Henault, Jean; Henault, Mathurin
    - CLOPIN (rue) § Bail par Philippe GALLAND, principal du collège de Boncourt, pour 6 ans, à Jean HENAULT, marchand libraire et imprimeur demeurant... de la maison où il demeure, accommodée de neuf moyennant 100 livres de loyer par an, plus le montant des travaux de maçonnerie de Mathurin MESUREUR, maître maçon, plus ceux de charpenterie., 23 octobre 1634; MC/ET/XI/130
    - MESUREUR (Mathurin) maître maçon à Paris § Bail d'une maison rue Chopin, appartenant au Collège de Boncourt, avec obligation pour le preneur de payer les travaux faits par. .., 23 octobre 1634; MC/ET/XI/130
      obligation; bail; Mesureur, Mathurin
    - Transaction entre Luc de Caydu, clerc de Calixte Malherbe, procureur au Parlement, demeurant rue des Noyers, agissant comme procureur de Jacques Julienne, sergent royal, et sa femme, Marie Fagot, demeurant à La Chapelle-Blanche en Touraine, et Anne Rady, fille des feus Isaac Rady, grènetier au château de Sedan, et Marie Soret, demeurant rue de Seine, avec Pierre Boucher, praticien, demeurant rue de la Bûcherie, au sujet de la succession de Jean Soret, secrétaire du roi, dont Anne Rady, nièce de Jean Soret, et Marie Fagot, veuve en premières noces de Jacques Soret, maître peintre, également neveu, sont héritières., 24 octobre 1634; MC/ET/XI/130
      Documents du Minutier central concernant les peintres, sculpteurs et graveurs au XVIIe siècle (1600-1650), par Marie-Antoinette Fleury et Martine Constans, tome II [études XI à XX, 2445 actes], Paris, Archives nationales, 2010, notice n°2030 (instrument de recherche imprimé dématérialisé, certaines notices sont plus détaillées dans la version intégrale accessible en ligne par la rubrique 'Autres instruments de recherche', voir contexte dans le Plan d’orientation général - Notaires de Paris, guides thématiques du Minutier).
      Caydu, Luc de
    - DUVAL (Jeanne) Fille de défunt Jacoh DUVAL, marchand libraire et imprimeur et de Claude COURTOIS, demeurant rue Saint-Jean-de-Beauvais. § Mariage de Pierre LEFEVRE, maître joueur d'instrument de musique à Paris et de Jeanne DUVAL[, en présence de Denis Duval, son frère.], 4 novembre 1634; MC/ET/XI/130
      contrat de mariage; Duval, Jeanne
    - Contrat de mariage entre Pierre Lefebvre, maître joueur d'instruments, demeurant rue Saint-Jacques, paroisse Saint-Étienne, fils de Pierre Lefebvre, marchand, bourgeois de Paris, et de Marie Gaudin, et Jeanne Duval, fille de défunt Jacob Duval, marchand libraire imprimeur, et de Claude Courtois, demeurant rue Saint-Jean-de-Beauvais. Parmi les témoins de la future épouse figurent Denis Duval, imprimeur, bourgeois de Paris, son frère, et Jean George, maître facteur d'instruments de musique, beau-frère à cause de Catherine Duval, sa femme., 4 novembre 1634; MC/ET/XI/130
      Documents du Minutier central concernant l'histoire de la musique (1600-1650), par Madeleine Jurgens, tome II [études XI à XX, 1900 actes], Paris, Archives nationales, 1974, p. 592 (instrument de recherche imprimé dématérialisé, certaines notices sont plus détaillées dans la version intégrale accessible en ligne par la rubrique 'Autres instruments de recherche', voir contexte dans le Plan d’orientation général - Notaires de Paris, guides thématiques du Minutier).
    - GILQUINIERE (Maison seigneuriale de la) § Devis d'ouvrages de maçonnerie et couverture à faire en la. .. et marché par Michel TURON maçon en plâtre à Savigny, à Charles de CONDE, procureur au Châtelet, tuteur ordinaire des enfants mineurs de défunts M. & Mme de LA FAULTRIERE., 5 novembre 1634; MC/ET/XI/130
      devis; marché; Turon, Michel; Conde, Charles de; La Faultrière, Mme.
    - MACONNERIE-COUVERTURE (marché de) § Devis par Michel TURON, maçon en plâtre à Savigny, et. .. à Charles de CONDE, procureur au Châtelet, agissant comme tuteur des enfants mineurs de défunts M. Mme de LA FAULTRIERE, pour la maison seigneuriale de La Gilquinière, moyennant 40 livres., 5 novembre 1634; MC/ET/XI/130
      devis; marché; Turon, Michel; Conde, Charles de; La Faultrière, M.,Mme.; maçon; couvreur
    - LIBRAIRE-IMPRIMEUR (marchand) (Apprentissage) § Mise en apprentissage par Thierry et Antoine LE CLERC, laboureurs à Noissy près de Coulommiers, de Jean FAVIER, leur petit-fils et neveu, âgé de 15 ans, pour cinq ans, chez Louis SEVESTRE marchand LIBRAIRE-IMPRIMEUR à Paris, 20 novembre 1634; MC/ET/XI/130
      contrat d'apprentissage; Sevestre, Louis
    - PEINTRE (Me) et Sculpteur GUYOT (Antoine) rue des Poirées fils de Jean GUYOT, marchand de vins, dite rue § Quittances, 11 décembre 1634 - 20 décembre 1634; MC/ET/XI/130
      quittance; Guyot, Antoine
    - BOUTIER (François) Chevalier, vicomte de CHATEAUFORT, seigneur de CHATEAUDASSIES, GIF et autres lieux, gentilhomme ordinaire de la chambre du Roi, demeurant ordinairement à Gif près de Chevreuse, à présent logé en l'Ile du Palais, maison du Dauphin § Constitution par François BOUTIER se faisant fort d'Anne de SAUSANIER, son épouse, à Jacques GOISLARD, conseiller notaire et secrétaire du Roi; Déclaration de François BOUTIER, 14 décembre 1634; MC/ET/XI/130
      déclaration; Boutier, François
    - GOISLARD (Jacques) Conseiller, notaire et secrétaire du Roi, maison et couronne de France et de ses Finances demeurant rue Saint-Victor § Constitution par François BOUTIER, chevalier, vicomte de CHATEAUFORT, gentilhomme ordinaire de la chambre du Roi, à Jacques GOISLARD de 100 livres de rente, moyennant 1800 livres., 14 décembre 1634; MC/ET/XI/130
      constitution de rente; Goislard, Jacques
    - Bail par Nicolas Saulnier, notaire au Châtelet, demeurant place Maubert, paroisse Saint-Etienne-du-Mont, pour 4 ans, à Robert Bourgeois, marchand de grains à Paris, d'une maison sise rue de la Mortellerie, à l'enseigne le Chêne-Vert, moyennant 450 l. de loyer annuel, en présence d'Etienne Bonart, marchand de vins, locataire actuel de ladite maison, qui se désiste de son bail., 18 décembre 1634; MC/ET/XI/130
      bail; Chêne Vert (enseigne du); Maubert (place); Mortellerie (rue de la); Bonart, Etienne; Bourgeois, Robert; Saulnier, Nicolas; commerçant; commerçant; notaire
    - MORTELLERIE (rue de la) Maison où pend pour enseigne le Chêne vert. § Bail par Nicolas SAULNIER, notaire au Châtelet, pour 4 ans, à Robert BOURGEOIS, marchand de grains à Paris, de la rue de la MORTELLERIE, moyennant 450 livres de loyer annuel., 18 décembre 1634; MC/ET/XI/130
      bail; Mortellerie, rue de la
    - Quittance par Antoine Guyot, maître peintre et sculpteur, à son père, Jean Guyot, marchand de vins, tous deux, demeurant rue des Poirées, de 600 l. en avance d'hoirie [Le même mois, les autres frères Guyot quittancent aussi leur père]., 20 décembre 1634; MC/ET/XI/130
      Documents du Minutier central concernant les peintres, sculpteurs et graveurs au XVIIe siècle (1600-1650), par Marie-Antoinette Fleury et Martine Constans, tome II [études XI à XX, 2445 actes], Paris, Archives nationales, 2010, notice n°984 (instrument de recherche imprimé dématérialisé, certaines notices sont plus détaillées dans la version intégrale accessible en ligne par la rubrique 'Autres instruments de recherche', voir contexte dans le Plan d’orientation général - Notaires de Paris, guides thématiques du Minutier).
    - Vente par Jean Dupuis, marchand laboureur à Amboile, et Denise Petit, sa femme, héritiers de défunt Servan Petit, son père, procureur du roi en la gruerie de Corbeil, à Nicolas Saulnier, notaire au Châtelet, de terres sises au terroir de la Queue, moyennant 200 l, 23 décembre 1634; MC/ET/XI/130
      Précisions sur les lieux: Sucy-en-Brie (Seine-et-Marne)--Amboile
      acte de vente; Corbeil-Essonnes (Essonne); La Queue-en-Brie (Val-de-Marne); Dupuis, Jean; Petit, Denise; Petit, Servan; Saulnier, Nicolas; agriculteur; notaire; procureur du roi (Ancien Régime)
    - LHOSTE (Hilaire) seigneur de MONTFERMEIL, conseiller et secrétaire du Roi, Maison et couronne de France § Nombreux actes par Marie ARNAULD, sa veuve, demeurant rue Plâtrière., 1635; MC/ET/XI/130
      Lhoste, Hilaire
    - LA GUETTE (Elisabeth de) veuve de Laurent DAVID, seigneur de LA FAULTRIERE, conseiller deS.M. en ses conseils et maître des Requêtes ordinaire de son Hôtel § Nombreux actes par les exécuteurs du testament de défunte Elisabeth de LA GUETTE: Henry de LA GUETTE, seigneur de CHAZE et Jean du VERGIER de HAURANNE, abbé de SAINT CYRAN (contrats d'apprentissage en faveur de protégés), 1635; MC/ET/XI/130
  - Minutes. 1635, juillet - 1635, décembre, juillet 1635 - décembre 1635; MC/ET/XI/131; registre
    - Inventaire après décès de Françoise Silbour, femme d'Edmé Lagneau, procureur en la cour de Parlement, demeurant rue et paroisse Saint-Germain-l'Auxerrois., 12 septembre 1626; MC/ET/XI/131
      Georges Wildenstein, Le goût pour la peinture dans la bourgeoisie parisienne au début du règne de Louis XIII, d'après des inventaires après décès...[705 actes], Gazette des Beaux-Arts, Paris, 1959, p.83 (voir contexte dans le Plan d’orientation général - Notaires de Paris, guides thématiques du Minutier).
      inventaire après décès; Saint-Germain-l'Auxerrois (rue); Silbour, Françoise; Lagneau, Edmé; procureur de justice (Ancien Régime)
    - COUSTURIER (Claude) maître barbier chirurgien demeurant Place Maubert § Bail par Claude COUSTURIER et Jacques DINAN, bourgeois de Paris, à Gilles LE ROY, orfèvre, de la maison du Pressoir rue Galande, 16 septembre 1627; MC/ET/XI/131; fol. VI/XX/XI
    - TAPISSIER (Me) GAULTIER (Louis) rue Galande § Transport de rente, 6 septembre 1631; MC/ET/XI/131
      transport de droits; Gaultier, Louis
    - PETIT (Jean) Imprimeur à Paris, natif de Saint-Germainmont en Champagne, fils de défunts Thomas PETIT, vigneron audit lieu et d'Anne QUELAY, demeurant rue des Amandiers. § Mariage de Jean PETIT et de Marie LANGLOIS, veuve de Claude PELIOU, cordonnier à Paris. Parmi les témoins: François MUZIE, marchand libraire et Jean LELEU menuisier à Paris, amis., 16 octobre 1632; MC/ET/XI/131
      contrat de mariage; Petit, Jean
    - LIBRAIRE (marchand) à Paris MUZIÉ (François) § Mariage en présence de François MUZIÉ (parmi les minutes de 1635), 16 octobre 1632; MC/ET/XI/131
      contrat de mariage; Muzié, François
    - LANGLOIS (Marie) veuve de Claude PELIOU, maître cordonnier à Paris, demeurant rue des Amandiers § Mariage de Jean PETIT, imprimeur dite rue, et de Marie LANGLOIS (parmi les minutes de 1635), 16 octobre 1632; MC/ET/XI/131
      contrat de mariage; Langlois, Marie
    - IMPRIMEUR à Paris PETIT (Jean) rue des Amandiers § Mariage de Jean PETIT et de Marie LANGLOIS, veuve de Claude PELIOU, cordonnier. (parmi les minutes de 1635), 16 octobre 1632; MC/ET/XI/131
    - MUZIÉ (François) marchand libraire à Paris § Mariage de Jean PETIT, imprimeur rue des Amandiers, en présence de François MUZIÉ, ami., 16 octobre 1632; MC/ET/XI/131
    - LELEU (Jean) Menuisier à Paris § Mariage de Jean PETIT, imprimeur rue des Amandiers, en présence de .., ami. (parmi les minutes de 1635), 16 octobre 1632; MC/ET/XI/131
      contrat de mariage; Leleu, Jean
    - MENUISIER à Paris LELEU Jean § Mariage en présence de... parmi les minutes de 1635, 16 octobre 1632; MC/ET/XI/131
    - CLOPIN (rue) Maison où est pour enseigne l'Ecu de France § Bail par les boursiers du collège de Navarre, pour (en blanc), à Jacques VILLERY marchand libraire, demeurant rue CLOPIN, de ladite maison, moyennant 80 livres de loyer annuel. (parmi les actes de décembre, s.d.), 1635; MC/ET/XI/131
      bail; Clopin (rue); Villery, Jacques
    - DAMAS (Anthoine de) Chevalier § Contrat de mariage, 4 juillet 1635; MC/ET/XI/131
      contrat de mariage; Damas, Antoine de
    - Ratification par Marie Raoult, femme de Pierre Cressé, notaire au Châtelet, demeurant place Maubert, d'un contrat fait par Gilles Raoult, bourgeois de Paris, et Marguerite Raoult, veuve de feu Laurent Bouchet, procureur en Parlement, etc...(du 27 mai 1632 devant Fontaine et Ménard, notaires au Châtelet)., 5 juillet 1635; MC/ET/XI/131
      ratification; Maubert (place); Bouchet, Laurent; Cressé, Pierre (15..-1636); Raoult, Gilles; Raoult, Marguerite; Raoult, Marie; notaire; procureur de justice (Ancien Régime)
    - BAIF (Guillaume de) Ecuyer gentilhomme servant de la feue reine Marguerite et Jeanne de LA MARCK sa femme § Titre nouvel par Philippe de BAIF, femme de Pierre de GAUTRET, écuyer, demeurant sur le fossé de la porte Saint-Victor et Marguerite de BAIF, sa soeur, héritières de défunts Guillaume de BAIF leurs père et mère., 9 juillet 1635; MC/ET/XI/131
    - SAINT-JEAN-de-BEAUVAIS (rue) § Bail par les boursiers du Collège de Beauvais, pour 6 ans, à François PEPIN, conseiller du Roi en l'élection de Paris, demeurant rue SAINT-JEAN-de-BEAUVAIS de la maison dans laquelle il demeure, moyennant 500 livres de loyer annuel., 11 juillet 1635; MC/ET/XI/131
      bail; Pépin, François
    - DORIGNY (Louis) § Quittance de Louis DORIGNY régent du collège de Beauvais, 31 juillet 1635; MC/ET/XI/131
      quittance; Dorigny, Louis
    - GOUYON (M/re/ Jacques de) b/on/ de Marcé § quittance, 31 juillet 1635; MC/ET/XI/131
      quittance; Gouyon, Jacques de
    - ROHAN (Anne de) § Quittance, 31 juillet 1635; MC/ET/XI/131
      quittance; Rohan, Anne de
    - DAMAS (Anthoine de) Comte d'Anlezy § Levée de Scellés, 5 août 1635; MC/ET/XI/131
      Damas, Antoine de
    - GAGNIÉ (Jacqueline) fille de défunt Jacques GAGNIE, maître charpentier bourgeois de Paris et de Marie LORET, à présent femme de Laurent GOBERT, facteur des messagers de Lyon § Mariage de Jacques COLAIN, Facteur des messageries de Lyon, demeurant à Paris, rue Galande, à l'Image Saint-Etienne, et de Jacqueline GAGNIÉ., 5 août 1635; MC/ET/XI/131
      contrat de mariage; Gagnié, Jacqueline
    - VALOIS (Charles de) duc d'Angoulême § Déclaration, 9 août 1635; MC/ET/XI/131
      déclaration; Valois, Charles de
    - DEDIN (Isaac) maître imprimeur demeurant rue Saint-Jean-de-Beauvais § Accord entre Isaac DEDIN et Mathurin LABBE, apprenti de Isaac DEDIN, au sujet de son brevet d'apprentissage, 11 août 1635; MC/ET/XI/131
      contrat d'apprentissage; accord; Dedin, Isaac
    - CLERMONT (Charles du REGNIER) (chevalier, seigneur et baron de) § Certificat de Denis ALLAIN, rue Dauphine et Claude CHRESTIEN, rue Saint-Victor, docteurs régents en la faculté de médecine de Paris, comme quoi ils ont traité et médicamenté depuis 15 jours Charles du REGNIER chevalier, seigneur et baron de CLERMONT d'une dyssenterie et que celui-ci ne devra aller ni à pied, ni à cheval, sans mettre sa vie en péril et qu'il ne peut être relevé avant 15 jours ou 3 semaines., 13 août 1635; MC/ET/XI/131
      certificat; Du Regnier, Charles
    - URSULINES (Monastère des religieuses) du faubourg Saint-Jacques § Constitution par le Monastère des religieuses URSULINES à l'oeuvre et fabrique de l'église Saint-Nicolas-du-Chardonnet assistés de Georges FROGER, docteur en la faculté de théologie et curé de l'église Saint-Nicolas-du-Chardonnet, de 200 livres de rente, moyennant 4000 livres ts. dont une partie sera employée à payer les ouvrages de maçonnerie faits à leurs murailles et clôtures. (En marge: 1637, 20 mars, rachat par Monastère des religieuses URSULINES), 2 septembre 1635; MC/ET/XI/131
      constitution de rente; Froger, Georges
    - COUVERTURE (marché de) § Promesse par Jean FUZIER, maître couvreur de maisons à Paris demeurant au carrefour et paroisse Saint-Etienne-du-Mont, aux boursiers du collège de Beauvais, de faire tous les ouvrages de couverture nécessaires au collège et aux maisons lui appartenant, moyennant 350 livres., 4 septembre 1635; MC/ET/XI/131
      marché; Fuzier, Jean
    - GAULTIER (Pierre) tapissier demeurant rue Férou au faubourg Saint-Germain et Elisabeth FREMIN, sa femme § Transport de rente par. .., et Louis GAULTIER, aussi maître tapissier à Paris, se faisant forts de Mesme MUSNIER, tailleur d'habits et Jeanne GAULTIER, sa femme, et de Didier FERRY, aussi tailleur d'habits et Marguerite LENDEMAIN, sa femme, à Jean SOIXON, commis., 6 septembre 1635; MC/ET/XI/131
      transport de droits; Gaultier, Pierre
    - GUIGNARD (Jean) marchand libraire demeurant rue de la Calendre § Transport de privilège par par Catherine COLINET, veuve de Denis LANGLOIS, marchand libraire demeurant au Mont Saint-Hilaire, enseigne du Pélican, et par Denis et Jacques LANGLOIS ses fils, héritiers de défunt Denis LANGLOIS, marchand libraire à Paris, à Jean GUIGNARD aussi marchand libraire à Paris, d'impression de deux livres écrits par François SEMICHON docteur en médecine., 7 septembre 1635; MC/ET/XI/131
      Guignard, Jean